臺灣雲林地方法院刑事判決
111年度交易字第257號
公  訴  人  臺灣雲林地方檢察署檢察官
被      告  唐其含



上列被告因公共危險案件，經檢察官提起公訴（111年度偵字第3
673號），於準備程序進行中，被告就被訴事實為有罪之陳述，
本院裁定行簡式審判程序，判決如下：
    主      文
唐其含駕駛動力交通工具而吐氣所含酒精濃度達每公升零點二五
毫克以上，處有期徒刑柒月。
    事實及理由
壹、犯罪事實
一、唐其含於民國111年4月24日晚間9時許，在雲林縣斗南鎮中
    華電信直營店附近之某友人住處飲用啤酒若干後，明知服用
    酒類後不得駕駛動力交通工具，竟基於酒後駕駛動力交通工
    具之犯意，於同日晚間9時40分許，自上址騎乘車牌號碼000-
    0000號普通重型機車行駛於道路。嗣行經雲林縣斗南鎮新興
    街與隆昌街交岔路口時，因行車間手持行動電話為警攔查，
    並於同日晚間10時38分許，測得其吐氣所含酒精濃度達每公
    升0.91毫克，而悉上情。
二、案經雲林縣警察局斗南分局報告臺灣雲林地方檢察署檢察官
    偵查起訴。　　
貳、程序部分
　　被告唐其含所犯之罪，係死刑、無期徒刑、最輕本刑為3年
    以上有期徒刑以外之罪，亦非高等法院管轄第一審案件，被
    告於準備程序就前揭被訴事實為有罪之陳述，經依法告知簡
    式審判程序之旨，並聽取當事人之意見後，本院認無不得或
    不宜依簡式審判程序進行之情形，爰依刑事訴訟法第273條
    之1第1項規定，裁定本案進行簡式審判程序，是本案之證據
    調查，依同法第273條之2規定，不受同法第159條第1項、第
    161條之2、第161條之3、第163條之1及第164條至第170條規
    定之限制。　　
參、認定犯罪事實所憑之證據及理由
    上開犯罪事實，業經被告於警詢、偵訊、本院準備及審理程
    序中均坦承不諱（警卷第1至2頁；偵卷第17至19頁；本院卷
    第31頁、第33頁、第42頁、第43頁），並有雲林縣警察局斗
    南分局斗南派出所酒精測定紀錄表（警卷第3頁）、雲林縣
    警察局取締『酒後駕車』公共危險案件檢測及觀察記錄表（警
    卷第4頁）、公路監理電子閘門系統資料（警卷第11頁）、
    車輛詳細資料報表（警卷第12頁）、財團法人台灣商品檢測
    驗證中心呼氣酒精測試器檢定合格證書（本院卷第25頁）各
    1份、雲林縣警察局舉發違反道路交通管理事件通知單2紙（
    警卷第13頁）在卷可稽。足認被告前開自白與事實相符，堪
    以採信，本案事證已臻明確，被告犯行堪以認定，應依法論
    科。 
肆、論罪科刑
一、核被告所為，係犯刑法第185條之3第1項第1款之駕駛動力交
    通工具而吐氣所含酒精濃度達每公升0.25毫克以上之罪。
二、被告固有起訴書所載公共危險之前科，但檢察官就被告構成
    累犯之事實及應加重其刑事項，未具體指出證明之方法，本
    院參照最高法院刑事大法庭110年度台上大字第5660號裁定
    意旨，僅將被告之前科紀錄列入刑法第57條第5款「犯罪行
    為人之品行」之量刑審酌事由，爰不依累犯規定加重其刑。
三、爰審酌被告為具有一般事理能力之人，應知悉酒精成分對人
    之意識能力具有不良影響，如於酒醉之狀態駕駛動力交通工
    具，對一般往來之公眾及駕駛人自身皆具有高度危險性，本
    案被告吐氣酒精濃度達每公升0.91毫克，已超出標準值，且
　　曾多次因不能安全駕駛罪經法院判決，最近1次經本院以109
    年度六交簡字第450號判處有期徒刑6月確定，並執行在案，
    有臺灣高等法院被告前案紀錄表在卷可佐，可見其素行不佳
    ，並第4次再犯本案犯行，顯然輕忽法律規範、漠視自己及
    公眾通行之安全，對交通安全之危害非淺，所為誠屬不該；
    惟念其犯後坦承犯行，犯後態度尚可，兼衡被告自陳高中肄
    業之學歷，駕駛堆高機為業，月薪約新臺幣（下同）3萬5,0
    00元至3萬8,000元，未婚無子女，家中尚有父母均由其扶養
    照顧，現1人獨居之生活家庭經濟狀況（本院卷第44頁），
    兼衡本次酒後駕車幸未造成其他用路人傷亡，被告之生活狀
    況、犯罪動機、情節等一切情狀，量處如主文所示之刑。　
    　
伍、應適用之法律
一、刑事訴訟法第273條之1第1項、第299條第1項前段。
二、刑法第185條之3第1項第1款。
三、刑法施行法第1條之1第1項。
本案經檢察官陳淑蓉提起公訴，檢察官吳淑娟到庭執行職務。
中　　華　　民　　國　　111 　 年　　9　　月　　14　　日
                  刑事第六庭   法  官  簡伶潔
以上正本證明與原本無異。  
如不服本判決應於收受判決後20日內向本院提出上訴書狀，並應
敘述具體理由；其未敘述上訴理由者，應於上訴期間屆滿後20日
內向本院補提理由書（均須按他造當事人之人數附繕本）。「切
勿逕送上級法院」。
                               書記官  曾千庭
中　　華　　民　　國　　111 　年　　9 　　月　　15　　日
附錄本案論罪科刑法條全文：
中華民國刑法第185條之3
駕駛動力交通工具而有下列情形之一者，處3年以下有期徒刑，
得併科30萬元以下罰金：
一、吐氣所含酒精濃度達每公升零點二五毫克或血液中酒精濃度
    達百分之零點零五以上。
二、有前款以外之其他情事足認服用酒類或其他相類之物，致不
    能安全駕駛。
三、服用毒品、麻醉藥品或其他相類之物，致不能安全駕駛。
因而致人於死者，處3年以上10年以下有期徒刑，得併科2百萬元
以下罰金；致重傷者，處1年以上7年以下有期徒刑，得併科1百
萬元以下罰金。
曾犯本條或陸海空軍刑法第54條之罪，經有罪判決確定或經緩起
訴處分確定，於十年內再犯第1項之罪因而致人於死者，處無期
徒刑或5年以上有期徒刑，得併科3百萬元以下罰金；致重傷者，
處3年以上10年以下有期徒刑，得併科2百萬元以下罰金。